【裁判字號】    94,司,18
【裁判日期】    950127
【裁判案由】    選任臨時董事
【裁判全文】
臺灣宜蘭地方法院民事裁定                94年度司字第18號
聲  請  人  百樂電池股份有限公司
法定代理人  黃錫川
相  對  人  親水渡假旅館股份有限公司
上列聲請人聲請為相對人選任臨時管理人事件，本院裁定如下：
    主  文
選任黃定國（身分證統一編號：Ｚ000000000，住宜蘭縣羅東鎮○
○街25號）為相對人親水渡假旅館股份有限公司之臨時管理人。
    理  由
一、本件聲請意旨略以：聲請人為相對人親水渡假旅館股份有限
    公司之債權人，在對於相對人之財產聲請強制執行時，發現
    相對人之原法定代理人吳明鑑及其餘全體董事、監察人之任
    期均已於91年11月24日屆滿，然遲未改選，經經濟部以94年
    6月2日經中授字第09432198490號函限於94年 7月5日改選，
    然相對人逾期仍未為之，依公司法第195條、第217條之規定
    ，全體董事、監察人當然解任，致使強制執行程序對於相對
    人相關文件之無法合法送達，為此依法聲請選任相對人之臨
    時董事等語。
二、按股份有限公司之董事會不為或不能行使職權，致公司有受
    損害之虞時，法院因利害關係人或檢察官之聲請，得選任一
    人以上之臨時管理人，代行董事長及董事會之職權。但不得
    為不利於公司之行為；又法人之董事一人、數人或全體不能
    或怠於行使職權，或對於法人之事務有自身利害關係，致法
    人有受損害之虞時，法院因主管機關、檢察官或利害關係人
    之聲請，得選任臨時董事代行其職權。但不得為不利於法人
    之行為。公司法第208條之1第1項、非訟事件法第64條第1項
    分別定有明文。
三、本件聲請人主張之事實，業據其提出相對人公司變更登記表
    及董事、監察人名單各 1件為證。查相對人之全體董事及監
    察人均已當然解任，則董事會顯有不能行使職權之情形，且
    相對人公司之債權人向相對人請求清償相關債務時，因均無
    合法之代表人可為通知，於客觀上足認為相對人將受有債務
    之遲延利息不斷增加之不利益。故聲請人聲請為相對人選定
    臨時管理人，即屬有據。次查，依相對人公司之董事、監察
    人名單所示，其中持有股份最多者為原董事黃定國，所持有
    股份為1,583,100股，尚高於原董事長吳明鑑所持有之1,000
    ,000股，應認由黃定國任相對人之臨時管理人代行董事長及
    董事會之職權，應可充分保障該公司之權益，而無不利之情
    事。爰依法選任黃定國擔任相對人之臨時管理人。
四、依非訟事件法第64條第1 項，裁定如主文。
中    華    民    國    95    年    1    月    27    日
                  臺灣宜蘭地方法院民事庭
                      法  官  張軒豪
正本與原本無異。
如不服本裁定應於裁定送達後10內內提出抗告狀（須附繕本），
並繳納抗告費新台幣1,000元。
中    華    民    國    95    年    2     月    6     日
                      書記官  廖穎穗


司法院資訊處製作；財團法人民間司法改革基金會備份。
